【裁判字號】    97,訴,254
【裁判日期】    971225
【裁判案由】    違反毒品危害防制條例
【裁判全文】
臺灣花蓮地方法院刑事判決               97年度訴字第254號
                                       97年度訴字第351號
公  訴  人  臺灣花蓮地方法院檢察署檢察官
被      告  己○○
            丁○○
上二人共同
選任辯護人  曾泰源律師
被      告  甲○○
                    （另案於臺灣花蓮監獄執行中）
選任辯護人  黃健弘律師
上列被告因違反毒品危害防制條例案件，經檢察官提起公訴（97
年度偵字第1361、1362、2217、2220、2223及2225號），及追加
起訴（97年度偵字第2221、2222、2578及4355號），本院合併審
理並判決如下：
    主  文
己○○犯如附表編號1 至16所示之罪，均累犯，各罪主文如附表
編號1 至16主文欄所示。又明知為禁藥而轉讓，累犯，處有期徒
刑陸月。應執行有期徒刑貳拾年。未扣案之販賣第一級、第二級
毒品所得共計新臺幣貳萬玖仟捌佰元沒收之（其中新臺幣肆仟元
與丁○○連帶沒收，其中新臺幣參仟參佰元與甲○○連帶沒收）
，如全部或一部不能沒收時，以其財產抵償之（其中新臺幣肆仟
元與丁○○連帶抵償，其中新臺幣參仟參佰元與甲○○連帶抵償
）。
丁○○犯如附表編號3 、12、13、14所示之罪，各罪主文如附表
編號3 、12、13、14主文欄所示。應執行有期徒刑肆年捌月。未
扣案之販賣第二級毒品所得共計新臺幣肆仟元與己○○連帶沒收
之，如全部或一部不能沒收時，以其財產與己○○連帶抵償之。
甲○○共同販賣第二級毒品，累犯，處有期徒刑肆年陸月，未扣
案之販賣第二級毒品所得新臺幣參仟參佰元與己○○連帶沒收之
，如全部或一部不能沒收時，以其財產與己○○連帶抵償之。
    事  實
一、己○○前因違反麻醉藥品管理條例、毒品危害防制條例案件
    及涉犯偽證罪，先後經法院判處有期徒刑5年4月、6月及3月
    確定，接續執行，嗣於民國95年4月3日假釋並付保護管束，
    於96年3 月10日假釋期滿未經撤銷假釋，視為已執行完畢。
    甲○○則曾於95年間，因違反毒品危害防制條例案件及涉犯
    偽造印文罪，經法院分別判處有期徒刑10月、6月及4月確定
    ，嗣經減刑並定應執行刑為有期徒刑8月，於96年8月26日縮
    刑期滿執行完畢，竟均不知悔改。
二、己○○與丁○○係男女朋友關係，與甲○○係朋友關係，均
    明知海洛因及安非他命分別係毒品危害防制條例第2 條所列
    管之第一級與第二級毒品，不得販賣、轉讓或持有。竟自96
    年11月間起，或由己○○獨自基於販賣第一級、第二級毒品
    牟利之犯意，或與丁○○、或與甲○○共同基於販賣第二級
    毒品牟利之犯意聯絡，在花蓮縣境內，以己○○及丁○○分
    別使用之0000000000、0000000000號行動電話（業均滅失）
    作為對外聯絡工具，或獨自或與丁○○（附表編號3 、12、
    13、14部分）或與甲○○（附表編號16部分），於如附表所
    示之時間、地點，待戊○○、乙○○、甲○○、潘玉婷、黃
    耀德、黃俊傳、彭清賢、庚○○等人撥打上開行動電話號碼
    與之聯繫後，再分別約定交易地點，或由己○○親自，或交
    代丁○○，或責由甲○○前往交付，販賣海洛因或安非他命
    予戊○○、乙○○、甲○○、潘玉婷、黃耀德、黃俊傳、彭
    清賢及庚○○等人。
三、己○○明知第二級毒品安非他命亦屬藥事法第22條第1 款所
    稱之禁藥，乃竟於96年11、12月間某日，在顏金海位於帝君
    廟附近之住所，轉讓安非他命0.3 公克予顏金海無償施用。
四、案經花蓮縣警察局花蓮分局報告臺灣花蓮地方法院檢察署檢
    察官偵查起訴暨檢察官主動簽辦後追加起訴。
    理  由
一、上揭販賣第二級毒品安非他命（即附表編號2 至7、9至16部
    分）及轉讓禁藥安非他命之事實，業據被告己○○、丁○○
    於本院準備程序及審理時均坦承不諱，核與證人即購毒者乙○○、甲○○、潘玉婷、黃耀德、黃俊傳、彭清賢、庚○○
    及證人即安非他命受轉讓人顏金海等人分別於警偵訊中之證
    述大致相符（被告及辯護人對上開證人於警詢中之陳述，均
    表示對證據能力無意見，且未於言詞辯論終結前聲明異議，
    經本院審酌該言詞陳述作成之情況，並無不適當之情形，依
    刑事訴訟法第159條之5第1項、第2項之規定，上開證人警詢
    中之陳述均具證據能力），復有臺灣花蓮地方法院檢察署96
    年12月5 日96年丙○兆義聲監（續）字第386、387號通訊監
    察書、電話附表、通訊監察譯文在卷可佐，足認被告2 人關
    於此部分之自白確與事實相符，應堪採信。
二、被告己○○雖矢口否認有販賣第一級毒品海洛因予戊○○（
    （即附表編號1 部分）及同時販賣第一、二級毒品海洛因、
    安非他命予甲○○（即附表編號8 部分）之事實，辯稱：伊
    僅施用及販賣安非他命，不碰海洛因，伊只是幫戊○○及甲○○向綽號「阿昌」之人調貨而已，並未販賣海洛因予其等
    2人云云。惟查上開證人戊○○於附表編號1所示之時間、地
    點向被告己○○購買毒品海洛因1包3,000元及證人甲○○於
    附表編號8 所示之時間、地點向被告己○○同時購得海洛因
    及安非他命各1包各1,000元之交易過程及聯繫方式，均已據
    證人戊○○及甲○○於檢察官偵查時及本院經交互詰問審理
    時到庭明確結證在卷（見97年度偵字第1362號偵卷第217 至
    220頁、第229至232頁及本院97年9 月16日審判筆錄第9、15
    頁；該2 證人於偵查中所為之證述業經具結，並無顯不可信
    之情形，且為證明待證事實所必要，依刑事訴訟法第159 條
    之1第2項之規定，均具證據能力），復有臺灣花蓮地方法院
    檢察署96年11月13日96年丙○兆義聲監（續）字第356號、9
    6 年12月5日96年丙○兆義聲監（續）字第387號通訊監察書
    、電話附表、證人戊○○與被告己○○於96年11月19日13時
    49分04秒、同日15時11分20秒及同日15時25分14秒之3 通聯
    繫購毒經過之通訊監察譯文（見花市警刑字第0976001023號
    警卷第266、267、269及270頁）及證人甲○○與被告己○○
    於96年12月16日14時13分34秒聯繫購毒經過之通訊監察譯文
    （見花市警刑字第0976001023 號警卷第223、224及232頁）
    等件在卷可佐，足認被告己○○所辯，無非諉過卸責之詞，
    並無足採。
三、訊據被告甲○○矢口否認曾與被告己○○共同販賣安非他命
    與庚○○（即附表編號16部分），辯稱：庚○○係與被告己○○聯繫交易1 公克安非他命，然因庚○○錢不夠，伊即未
    交貨予庚○○，後來被告己○○與庚○○是否完成交易，伊
    並不知道云云。而被告己○○於97年12月11日本院審理過程
    中以證人身分在庭作證時，雖附和被告甲○○之說詞證稱：
    該次交易因庚○○錢不夠，被告甲○○不肯出貨，最後係由
    伊本人與庚○○在國民超商以3,300 元完成買賣，被告甲○○並未參與，其係在國民超商打電動云云。惟查被告甲○○
    對於當時其人在國民超商乙節，並未爭執，其既未參與，何
    以前往國民超商？是否僅單純在該處打電動？即非無疑。況
    此部分共同販賣安非他命之情節，已據證人庚○○於檢察官
    兩度偵查中明確指證綦詳（見97年度偵字第2578號偵卷第4
    至6 頁、第15至17頁，此證人於偵查中所為之證述業經具結
    ，並無顯不可信之情形，且為證明待證事實所必要，依刑事
    訴訟法第159條之1 第2項之規定，具有證據能力），另被告
    己○○於偵查中亦經具結坦認係與同案被告甲○○共同販賣
    安非他命與庚○○，並由甲○○交付毒品予庚○○之事實（
    見97年度偵字第2221號偵卷第30至33頁，此共同被告於偵查
    中所為之證述業經具結，並無顯不可信之情形，且為證明待
    證事實所必要，依刑事訴訟法第159條之1 第2項之規定，均
    具證據能力）。此外，並有庚○○與被告己○○於96年12月
    16日19時49分43秒及同日19時58分24秒之2 通聯繫購毒經過
    之監聽譯文（見花市警刑字第0976002230號警卷第48、49頁
    ）在卷可佐，甚從第2 通監聽譯文所示內容分析可知，被告
    甲○○在庚○○與被告己○○通電話當時，正與庚○○在一
    起，而當被告己○○終於答應以3,300 元成交時，在旁之被
    告甲○○豈有不直接交貨而仍麻煩被告己○○再赴國民超商
    交付安非他命之理，在在足證被告甲○○所辯及被告己○○
    於本院所為附和之說法，同屬卸責及迴護之詞，均無足採。
四、再近年來毒品之濫用，危害國民健康與社會安定日益嚴重，
    治安機關對於販賣或施用毒品之犯罪行為，無不嚴加查緝，
    各傳播媒體對於政府大力掃毒之決心亦再三報導，已使毒品
    不易取得且物稀價昂，苟被告己○○於有償交付毒品海洛因
    予購毒者戊○○及甲○○之交易過程中無利可圖，縱屬至愚
    ，亦無甘冒被取締移送法辦判處重刑之危險而平白從事毒品
    交易之理，是被告己○○販賣海洛因予前開2 人，而有從中
    牟利之意圖及事實，應屬合理認定。本件至此事證已極明確
    ，被告3人前開犯行均堪認定，應予依法論科。
五、查海洛因及安非他命分別係毒品危害防制條例第2條第2項第
    1款、第2款所列管之第一級及第二級毒品，且安非他命亦屬
    藥事法第22條第1 款所稱之禁藥，是被告等販賣海洛因或安
    非他命或轉讓安非他命之行為，自應視其所販毒品種類或所
    轉讓者，分別論以販賣第一級毒品罪或販賣第二級毒品罪或
    轉讓禁藥罪。是核被告己○○就附表編號1 至16所示、被告
    丁○○就附表編號3 、12、13、14所示及被告甲○○就附表
    編號16所示之販賣海洛因或安非他命之行為，各係犯如附表
    所犯法條及罪名欄所示之罪；另被告己○○就犯罪事實欄三
    所載之行為，係犯藥事法第83條第1 項之轉讓禁藥罪，公訴
    人認被告己○○於此部分係犯毒品危害防制條例第8條第2項
    之轉讓第二級毒品罪，固非無見，惟以明知為禁藥而轉讓者
    ，藥事法第83條第1 項亦定有處罰明文，故行為人明知為禁
    藥即安非他命而轉讓予他人者，除成立毒品危害防制條例第
    8 條第2項之轉讓第二級毒品罪外，亦構成藥事法第83條第1
    項之轉讓禁藥罪，此係屬同一犯罪行為而同時有2 種法律可
    資處罰之法規競合情形，應依「重法優於輕法」、「後法優
    於前法」等法理，擇一處斷，而以藥事法第83條第1 項之轉
    讓禁藥罪論罪科刑，始符法制（蒞庭檢察官於最後論告時已
    就法規競合情形加以更正說明，並引用正確之法條，本院即
    無庸再予更正，附此說明）。再被告3 人販賣、轉讓毒品前
    後持有海洛因或安非他命之低度行為，應各為其等販賣、轉
    讓毒品之高度行為所吸收，均不另論罪。被告己○○於附表
    編號8 之販毒行為，係以一行為同時販賣海洛因及安非他命
    各1包予被告甲○○，即係一行為觸犯2罪名，為想像競合犯
    ，此部分應從重論以販賣第一級毒品罪。被告己○○、丁○○2人就附表編號3、12、13、14部分，有犯意聯絡及行為分
    擔，又被告己○○、甲○○2 人就附表編號16部分，有犯意
    聯絡及行為分擔，均應分別論以共同正犯。又被告己○○如
    附表多次販賣海洛因或安非他命及1 次轉讓安非他命之犯行
    及被告丁○○4 次販賣安非他命之犯行，犯意各別，時間互
    殊，均應予分論併罰。又被告己○○前因違反麻醉藥品管理
    條例、毒品危害防制條例案件及涉犯偽證罪，先後經法院判
    處有期徒刑5 年4月、6月及3月確定，接續執行，嗣於95年4
    月3日假釋並付保護管束，於96年3月10日假釋期滿未經撤銷
    假釋，視為已執行完畢；被告甲○○則曾於95年間，因違反
    毒品危害防制條例案件及涉犯偽造印文罪，經法院分別判處
    有期徒刑10月、6月及4月確定，嗣經減刑並定應執行刑為有
    期徒刑8月，於96年8月26日縮刑期滿執行完畢，此有臺灣高
    等法院被告前案紀錄表2 份在卷可稽，其等於有期徒刑執行
    完畢後，5 年以內故意再犯本件有期徒刑以上之各罪，均為
    累犯，各應依刑法第47條第1 項規定，就法定本刑為有期徒
    刑、併科罰金部分加重其刑（其中就販賣第一級毒品罪之法
    定刑為死刑、無期徒刑部分及販賣第二級毒品罪之法定刑為
    無期徒刑部分不得加重）。另按販賣第一級毒品罪及販賣第
    二級毒品罪之法定刑分為「死刑或無期徒刑；處無期徒刑者
    ，得併科1 千萬元以下罰金」、「販賣第二級毒品者，處無
    期徒刑或7年以上有期徒刑，得併科700萬元以下罰金」，而
    然同為販毒之人，其原因動機不一，犯罪情節未必盡同，或
    有大盤毒梟者，亦有中、小盤之分，甚或僅止於吸毒者友儕
    間為求互通有無之有償轉讓者亦有之，其販賣行為所造成危
    害社會之程度自屬有異，法律科處此類犯罪，所設之法定最
    低本刑相同，不可謂不重。於此情形，倘依其情狀處以有期
    徒刑，即足以懲儆，並可達防衛社會之目的者，自非不可依
    客觀之犯行與主觀之惡性二者加以考量其情狀，是否有可憫
    恕之處，適用刑法第59條之規定酌量減輕其刑，期使個案裁
    判之量刑，能斟酌至當，符合比例原則。查被告己○○販賣
    海洛因、安非他命、被告丁○○販賣安非他命及被告甲○○
    販賣安非他命之行為，助長毒品流通，戕害國人健康，固值
    非難，然被告己○○販賣海洛因之對象僅戊○○、甲○○2
    人、次數僅2次，交易金額僅4,000元，而其就多次販賣安非
    他命之重罪，不作無謂辯解，均能坦承認罪，節省司法資源
    之耗費，殊屬不易；次查被告丁○○並無前科，素行堪稱良
    好，僅因與被告己○○為男女朋友關係，受其影響而與之共
    同販賣安非他命，然其交付安非他命之對象僅甲○○、黃俊
    傳2 人，次數僅4次，交易金額不過4,000元；再查被告甲○○於本案僅有1 次共同販賣安非他命犯行，交付對象僅庚○○1人，交易金額亦不過3,300 元，則被告3人所為前揭販賣
    毒品之行為，對他人及國家社會侵害之程度尚非至鉅，且獲
    利亦非豐厚，衡之被告3 人之犯罪情節當非與販賣毒品數量
    達數公斤以上大盤毒梟者可資等同並論，是本院認如宣告被
    告己○○販賣第一、二級毒品罪及被告丁○○、甲○○販賣
    第二級毒品罪之法定最低刑度，猶嫌過重，依一般國民生活
    經驗法則，實屬情輕法重，客觀上當足引起一般人之同情，
    爰就被告己○○所犯如附表所示16件販賣第一、二級毒品犯
    行及被告丁○○所犯如附表所示編號3、12、13、14等4件、
    被告甲○○所犯如附表編號16所示之1 件販賣第二級毒品犯
    行，皆依刑法第59條之規定酌減其刑，被告己○○、甲○○
    部分並先加後減之。又被告己○○雖辯稱其安非他命購自上
    手吳建福云云及其辯護人亦為其辯護稱：被告己○○業已供
    出毒品來源，請依法減輕其刑等語，惟據證人甲○○及戊○○於本院審理時之證述（見本院97年9 月16日審判筆錄第15
    至17頁），可知其二人雖曾陪同被告己○○前往宜蘭購買毒
    品，惟並未參與交易過程，對於被告己○○交易毒品之情節
    亦未親眼目睹，是被告己○○是否確向吳建福購買安非他命
    ，除扣於被告甲○○另案（本院97年度訴字第81號）之安非
    他命1 包外，尚無其他關聯證據可資證實。況經本院函詢花
    蓮縣警察局花蓮分局，所獲回覆為吳建福因施用毒品案在台
    灣宜蘭監獄服刑，經分局派員前往該監借訊，吳建福否認曾
    販賣安非他命予被告己○○等情，有該分局97年8月6日花市
    警刑字第0970014064號函1 紙在卷可依，益見吳建福未曾因
    販毒案件而遭移送偵辦，與毒品危害防制條例第17條所規定
    之供出毒品來源因而破獲之減刑要件顯有未符，即難依該法
    條邀減刑之寬典，併此敘明。爰審酌被告3 人之前科素行，
    渠等販賣毒品及被告己○○轉讓安非他命，皆助長毒品流通
    ，不僅戕害國人身心健康，亦間接導致其他犯罪產生，對社
    會治安影響甚鉅，兼衡渠等犯罪動機、目的、生活狀況及被
    告3 人毒品交易金額尚非龐大，僅是小額販賣，及被告己○○、丁○○於遭警查獲後，面對販賣第二級毒品重刑之制裁
    ，最終仍願坦承犯行，惟被告己○○對於販賣第一級毒品之
    犯行及被告甲○○對於販賣第二級毒品之犯行，則無勇氣坦
    然面對，尚飾詞卸責等一切情狀，各量處如主文所示之刑，
    並定其應執行之刑，以資懲儆。末查被告己○○販賣海洛因
    及安非他命如附表編號1 至16所示之交易金額（販賣海洛因
    所得共計4,000 元、販賣安非他命所得共計25,800元）；被
    告丁○○共同販賣安非他命如附表編號3 、12、13、14所示
    之交易金額，所得共計4,000 元；被告甲○○共同販賣安非
    他命如附表編號16所示之交易金額，所得為3,300 元，乃被
    告3 人因販賣第一級、第二級毒品罪所得之財物，雖未經扣
    案，仍應依同條例第19條第1 項規定宣告沒收（被告己○○
    與被告丁○○2人共同販賣安非他命所得共4,000元及被告己○○與被告甲○○2人共同販賣安非他命所得3,300元，均應
    連帶沒收），如全部或一部不能沒收時，以其財產抵償之（
    上揭共同販毒所得併應連帶抵償之）。至於本院97年度訴字
    第81號被告甲○○另案查扣之白色晶體粉末1 包（含袋毛重
    33.9公克），雖經送請內政部警政署刑事警察局鑑驗證實確
    屬甲基安非他命成分無訛，有該局97年8月22日刑鑑字第097
    0121332號鑑定書1紙在卷足佐，惟細稽被告己○○、證人甲○○2人於本院之供證（見本院97年9月16日審判筆錄第13至
    18頁），固可認定該包安非他命係由證人甲○○駕車載其女
    友戊○○及被告己○○一起前往宜蘭找人購買，嗣因品質不
    佳而約定換貨前先寄放證人甲○○處，因而為警先一步搜索
    查扣，然被告己○○亦辯稱：為應年關所需，故與綽號「阿
    賢」之林李榮較大量合資購買，供己施用云云（見本院97年
    8月11日準備程序筆錄第8頁），所辯無從絕對排除其可能性
    ，是無證據證明經另案查扣之該包安非他命係供被告己○○
    販賣之用，況檢察官亦未曾對該次販入行為加以起訴追究，
    充其量僅能認定該包安非他命與被告己○○是否施用第二級
    毒品之犯行有關，尚難認與本案其經論處之罪刑有關，即無
    從於其所涉販賣第二級毒品罪名項下併為沒收從刑之諭知；
    另被告己○○及丁○○於本案所使用之門號0000000000、00
    00000000號行動電話2 支，雖係其等所有供與購毒者聯繫所
    用之物，然並未扣案，且據被告己○○及丁○○2 人陳稱：
    該2 支行動電話於其等入所後，均已不知去向，亦無證據證
    明該2 支行動電話現尚存在，為免日後執行困難，乃不另為
    沒收之諭知，均附此敘明。
據上論斷，應依刑事訴訟法第299條第1項前段，毒品危害防制條
例第4 條第1項、第2項、第19條第1項，藥事法第83條第1項，刑
法第11條、第28條、第55條、第47條第1項、第59條、第51條第5
款，判決如主文。
本案經檢察官李子春、吳文正到庭執行職務。
中    華    民    國    97    年    12    月    25    日
                  刑事第一庭    審判長法  官  張健河
                                      法  官  蕭一弘
                                      法  官  魏俊明
以上正本證明與原本無異。
如不服本判決應於收受送達後10日內向本院提出上訴書狀，並應
敘述具體理由。其未敘述上訴理由者，應於上訴期間屆滿後20日
內向本院補提理由書 (均須按他造當事人之人數附繕本)「切勿
逕送上級法院」。
中    華    民    國    97    年    12    月    25    日
                                      書記官
附錄本判決論罪之法條全文：
毒品危害防制條例第4條第1項、第2項：
製造、運輸、販賣第一級毒品者，處死刑或無期徒刑；處無期徒
刑者，得併科新臺幣1千萬元以下罰金。
製造、運輸、販賣第二級毒品者，處無期徒刑或7年以上有期徒刑
，得併科新臺幣7百萬元以下罰金。
藥事法第83條第1項：
明知為偽藥或禁藥，而販賣、供應、調劑、運送、寄藏、牙保、
轉讓或意圖販賣而陳列者，處7年以下有期徒刑，得併科新臺幣5
百萬元以下罰金。
附表
┌─┬───┬───┬───┬───┬────┬────┬───┬───────┐
│編│販 賣 │販  賣│販賣之│購  買│購買之人│販賣毒品│所犯法│主文          │
│號│時 間 │地  點│行為人│之  人│聯絡電話│種類價格│條及罪│              │
│  │      │      │      │      │        │        │名    │              │
├─┼───┼───┼───┼───┼────┼────┼───┼───────┤
│1 │96年11│花蓮縣│己○○│戊○○│00000000│第一級毒│毒品危│己○○販賣第一│
│  │月19日│花蓮市│      │      │67      │品海洛因│害防制│級毒品，累犯，│
│  │下午3 │國盛六│      │      │        │1包 3000│條例第│處有期徒刑拾伍│
│  │時25分│街某號│      │      │        │元      │4條第1│年陸月。未扣案│
│  │許    │5樓楊 │      │      │        │        │項之販│之販賣第一級毒│
│  │      │承智住│      │      │        │        │賣第一│品所得新臺幣參│
│  │      │處    │      │      │        │        │級毒品│仟元沒收之，如│
│  │      │      │      │      │        │        │罪。  │全部或一部不能│
│  │      │      │      │      │        │        │      │沒收時，以其財│
│  │      │      │      │      │        │        │      │產抵償之。    │
├─┼───┼───┼───┼───┼────┼────┼───┼───────┤
│2 │96年12│花蓮縣│己○○│乙○○│00000000│第二級毒│毒品危│己○○販賣第二│
│  │月12日│花蓮市│      │      │13      │品安非他│害防制│級毒品，累犯，│
│  │上午11│後火車│      │      │        │命1包（ │條例第│處有期徒刑肆年│
│  │時24分│站附近│      │      │        │0.2公克 │4條第2│。未扣案之販賣│
│  │許    │「後站│      │      │        │）1000元│項之販│第二級毒品所得│
│  │      │超商」│      │      │        │        │賣第二│新臺幣臺仟元沒│
│  │      │      │      │      │        │        │級毒品│收之，如全部或│
│  │      │      │      │      │        │        │罪。  │一部不能沒收時│
│  │      │      │      │      │        │        │      │，以其財產抵償│
│  │      │      │      │      │        │        │      │之。          │
├─┼───┼───┼───┼───┼────┼────┼───┼───────┤
│3 │96年12│花蓮縣│己○○│甲○○│00000000│第二級毒│毒品危│己○○共同販賣│
│  │月12日│花蓮市│丁○○│欲向楊│37與邱素│品安非他│害防制│第二級毒品，累│
│  │凌晨0 │國盛六│      │承智購│美所使用│命1000元│條例第│犯，處有期徒刑│
│  │時15分│街某號│      │買安非│之098735│        │4條第2│肆年。未扣案之│
│  │許    │5樓楊 │      │他命，│3943號電│        │項之販│販賣第二級毒品│
│  │      │承智住│      │惟由邱│話聯繫  │        │賣第二│所得新臺幣臺仟│
│  │      │處    │      │素美接│        │        │級毒品│元沒收之，如全│
│  │      │      │      │聽電話│        │        │罪。  │部或一部不能沒│
│  │      │      │      │，何武│        │        │      │收時，以其財產│
│  │      │      │      │義並請│        │        │      │與丁○○連帶抵│
│  │      │      │      │丁○○│        │        │      │償之 (新臺幣壹│
│  │      │      │      │告知購│        │        │      │仟元)。       │
│  │      │      │      │買毒品│        │        │      │丁○○共同販賣│
│  │      │      │      │之意，│        │        │      │第二級毒品，處│
│  │      │      │      │且自行│        │        │      │有期徒刑參年陸│
│  │      │      │      │前往向│        │        │      │月。未扣案之販│
│  │      │      │      │己○○│        │        │      │賣第二級毒品所│
│  │      │      │      │購買安│        │        │      │得新臺幣臺仟元│
│  │      │      │      │非他命│        │        │      │沒收之，如全部│
│  │      │      │      │      │        │        │      │或一部不能沒收│
│  │      │      │      │      │        │        │      │時，以其財產與│
│  │      │      │      │      │        │        │      │己○○連帶抵償│
│  │      │      │      │      │        │        │      │之(新臺幣壹仟 │
│  │      │      │      │      │        │        │      │元)。         │
├─┼───┼───┼───┼───┼────┼────┼───┼───────┤
│4 │96年12│花蓮縣│己○○│潘玉婷│00000000│第二級毒│毒品危│己○○販賣第二│
│  │月14日│花蓮市│      │      │31      │品安非他│害防制│級毒品，累犯，│
│  │下午4 │國盛六│      │      │        │命1包   │條例第│處有期徒刑肆年│
│  │時55分│街楊承│      │      │        │1000元  │4條第2│。未扣案之販賣│
│  │許    │智住處│      │      │        │        │項之販│第二級毒品所得│
│  │      │樓下  │      │      │        │        │賣第二│新臺幣臺仟元沒│
│  │      │      │      │      │        │        │級毒品│收之，如全部或│
│  │      │      │      │      │        │        │罪。  │一部不能沒收時│
│  │      │      │      │      │        │        │      │，以其財產抵償│
│  │      │      │      │      │        │        │      │之。          │
├─┼───┼───┼───┼───┼────┼────┼───┼───────┤
│5 │96年12│花蓮縣│己○○│黃耀德│00000000│第二級毒│毒品危│己○○販賣第二│
│  │月14日│花蓮市│      │      │09      │品安非他│害防制│級毒品，累犯，│
│  │晚上11│後火車│      │      │        │命1包   │條例第│處有期徒刑肆年│
│  │時9分 │站附近│      │      │        │1000元  │4條第2│。未扣案之販賣│
│  │許    │「後站│      │      │        │        │項之販│第二級毒品所得│
│  │      │超商」│      │      │        │        │賣第二│新臺幣臺仟元沒│
│  │      │外    │      │      │        │        │級毒品│收之，如全部或│
│  │      │      │      │      │        │        │罪。  │一部不能沒收時│
│  │      │      │      │      │        │        │      │，以其財產抵償│
│  │      │      │      │      │        │        │      │之。          │
├─┼───┼───┼───┼───┼────┼────┼───┼───────┤
│6 │96年12│花蓮縣│己○○│黃俊傳│00000000│第二級毒│毒品危│己○○販賣第二│
│  │月15日│花蓮市│      │      │97      │品安非他│害防制│級毒品，累犯，│
│  │上午11│中華國│      │      │        │命500元 │條例第│處有期徒刑肆年│
│  │時25分│小附近│      │      │        │        │4條第2│。未扣案之販賣│
│  │許    │      │      │      │        │        │項之販│第二級毒品所得│
│  │      │      │      │      │        │        │賣第二│新臺幣伍佰元沒│
│  │      │      │      │      │        │        │級毒品│收之，如全部或│
│  │      │      │      │      │        │        │罪。  │一部不能沒收時│
│  │      │      │      │      │        │        │      │，以其財產抵償│
│  │      │      │      │      │        │        │      │之。          │
├─┼───┼───┼───┼───┼────┼────┼───┼───────┤
│7 │96年12│花蓮縣│己○○│甲○○│00000000│第二級毒│毒品危│己○○販賣第二│
│  │月15日│花蓮市│      │      │37      │品安非他│害防制│級毒品，累犯，│
│  │下午3 │國盛六│      │      │        │命1000元│條例第│處有期徒刑肆年│
│  │時2分 │街某號│      │      │        │        │4條第2│。未扣案之販賣│
│  │許    │5樓楊 │      │      │        │        │項之販│第二級毒品所得│
│  │      │承智住│      │      │        │        │賣第二│新臺幣臺仟元沒│
│  │      │處    │      │      │        │        │級毒品│收之，如全部或│
│  │      │      │      │      │        │        │罪。  │一部不能沒收時│
│  │      │      │      │      │        │        │      │，以其財產抵償│
│  │      │      │      │      │        │        │      │之。          │
├─┼───┼───┼───┼───┼────┼────┼───┼───────┤
│8 │96年12│花蓮縣│己○○│甲○○│00000000│第一、二│毒品危│己○○販賣第一│
│  │月16日│花蓮市│      │      │37      │級毒品海│害防制│級毒品，累犯，│
│  │下午2 │國盛六│      │      │        │洛因及安│條例第│處有期徒刑拾陸│
│  │時13分│街某號│      │      │        │非他命各│4條第1│年。未扣案之販│
│  │許    │5樓楊 │      │      │        │1包各   │項之販│賣第一級、第二│
│  │      │承智住│      │      │        │1000元  │賣第一│級毒品所得各新│
│  │      │處    │      │      │        │        │級毒品│臺幣臺仟元均沒│
│  │      │      │      │      │        │        │罪及  │收之，如全部或│
│  │      │      │      │      │        │        │毒品危│一部不能沒收時│
│  │      │      │      │      │        │        │害防制│，以其財產抵償│
│  │      │      │      │      │        │        │條例第│之。          │
│  │      │      │      │      │        │        │4條第2│              │
│  │      │      │      │      │        │        │項之販│              │
│  │      │      │      │      │        │        │賣第二│              │
│  │      │      │      │      │        │        │級毒品│              │
│  │      │      │      │      │        │        │罪。  │              │
├─┼───┼───┼───┼───┼────┼────┼───┼───────┤
│9 │96年12│花蓮縣│己○○│潘玉婷│00000000│第二級毒│毒品危│己○○販賣第二│
│  │月17日│吉安鄉│      │      │31      │品安非他│害防制│級毒品，累犯，│
│  │上午8 │南海2 │      │      │        │命1包   │條例第│處有期徒刑肆年│
│  │時47分│街「住│      │      │        │1000元  │4條第2│。未扣案之販賣│
│  │許    │商便利│      │      │        │        │項之販│第二級毒品所得│
│  │      │商店」│      │      │        │        │賣第二│新臺幣臺仟元沒│
│  │      │前    │      │      │        │        │級毒品│收之，如全部或│
│  │      │      │      │      │        │        │罪。  │一部不能沒收時│
│  │      │      │      │      │        │        │      │，以其財產抵償│
│  │      │      │      │      │        │        │      │之。          │
├─┼───┼───┼───┼───┼────┼────┼───┼───────┤
│10│96年12│花蓮縣│己○○│甲○○│00000000│第二級毒│毒品危│己○○販賣第二│
│  │月17日│花蓮市│      │      │37      │品安非他│害防制│級毒品，累犯，│
│  │上午10│國盛六│      │      │        │命1包   │條例第│處有期徒刑肆年│
│  │時45分│街某號│      │      │        │1000元  │4條第2│。未扣案之販賣│
│  │許    │5樓楊 │      │      │        │        │項之販│第二級毒品所得│
│  │      │承智住│      │      │        │        │賣第二│新臺幣臺仟元沒│
│  │      │處    │      │      │        │        │級毒品│收之，如全部或│
│  │      │      │      │      │        │        │罪。  │一部不能沒收時│
│  │      │      │      │      │        │        │      │，以其財產抵償│
│  │      │      │      │      │        │        │      │之。          │
├─┼───┼───┼───┼───┼────┼────┼───┼───────┤
│11│96年12│花蓮縣│己○○│乙○○│同編號2 │第二級毒│毒品危│己○○販賣第二│
│  │月17日│吉安鄉│      │      │        │品安非他│害防制│級毒品，累犯，│
│  │上午10│南埔一│      │      │        │命1包   │條例第│處有期徒刑肆年│
│  │時51分│街113 │      │      │        │1000元  │4條第2│。未扣案之販賣│
│  │許    │巷    │      │      │        │        │項之販│第二級毒品所得│
│  │      │      │      │      │        │        │賣第二│新臺幣臺仟元沒│
│  │      │      │      │      │        │        │級毒品│收之，如全部或│
│  │      │      │      │      │        │        │罪。  │一部不能沒收時│
│  │      │      │      │      │        │        │      │，以其財產抵償│
│  │      │      │      │      │        │        │      │之。          │
├─┼───┼───┼───┼───┼────┼────┼───┼───────┤
│12│96年12│花蓮縣│己○○│甲○○│00000000│第二級毒│毒品危│己○○共同販賣│
│  │月18日│花蓮市│丁○○│欲向楊│37與邱素│品安非他│害防制│第二級毒品，累│
│  │下午3 │某停車│      │承智購│美所使用│命1000元│條例第│犯，處有期徒刑│
│  │時16分│場    │      │買，惟│之098735│        │4條第2│肆年。未扣案之│
│  │許    │      │      │由邱素│3943號電│        │項之販│販賣第二級毒品│
│  │      │      │      │美接聽│話聯繫  │        │賣第二│所得新臺幣臺仟│
│  │      │      │      │電話，│        │        │級毒品│元沒收之，如全│
│  │      │      │      │甲○○│        │        │罪。  │部或一部不能沒│
│  │      │      │      │委由黃│        │        │      │收時，以其財產│
│  │      │      │      │俊傳拿│        │        │      │與丁○○連帶抵│
│  │      │      │      │取，楊│        │        │      │償之 (新臺幣壹│
│  │      │      │      │承智則│        │        │      │仟元)。       │
│  │      │      │      │交代邱│        │        │      │丁○○共同販賣│
│  │      │      │      │素美交│        │        │      │第二級毒品，處│
│  │      │      │      │付安非│        │        │      │有期徒刑參年陸│
│  │      │      │      │他命予│        │        │      │月。未扣案之販│
│  │      │      │      │黃俊傳│        │        │      │賣第二級毒品所│
│  │      │      │      │      │        │        │      │得新臺幣臺仟元│
│  │      │      │      │      │        │        │      │沒收之，如全部│
│  │      │      │      │      │        │        │      │或一部不能沒收│
│  │      │      │      │      │        │        │      │時，以其財產與│
│  │      │      │      │      │        │        │      │己○○連帶抵償│
│  │      │      │      │      │        │        │      │之 (新臺幣壹仟│
│  │      │      │      │      │        │        │      │元)。         │
├─┼───┼───┼───┼───┼────┼────┼───┼───────┤
│13│96年12│花蓮縣│己○○│甲○○│00000000│第二級毒│毒品危│己○○共同販賣│
│  │月初某│花蓮市│丁○○│欲向楊│67      │品安非他│害防制│第二級毒品，累│
│  │日    │國盛六│      │承智購│        │命1000元│條例第│犯，處有期徒刑│
│  │      │街某號│      │買安非│        │        │4條第2│肆年。未扣案之│
│  │      │5樓楊 │      │他命，│        │        │項之販│販賣第二級毒品│
│  │      │承智住│      │己○○│        │        │賣第二│所得新臺幣臺仟│
│  │      │處    │      │不在，│        │        │級毒品│元沒收之，如全│
│  │      │      │      │則由邱│        │        │罪。  │部或一部不能沒│
│  │      │      │      │素美交│        │        │      │收時，以其財產│
│  │      │      │      │付毒品│        │        │      │與丁○○連帶抵│
│  │      │      │      │予何武│        │        │      │償之 (新臺幣壹│
│  │      │      │      │義    │        │        │      │仟元)。       │
│  │      │      │      │      │        │        │      │丁○○共同販賣│
│  │      │      │      │      │        │        │      │第二級毒品，處│
│  │      │      │      │      │        │        │      │有期徒刑參年陸│
│  │      │      │      │      │        │        │      │月。未扣案之販│
│  │      │      │      │      │        │        │      │賣第二級毒品所│
│  │      │      │      │      │        │        │      │得新臺幣臺仟元│
│  │      │      │      │      │        │        │      │沒收之，如全部│
│  │      │      │      │      │        │        │      │或一部不能沒收│
│  │      │      │      │      │        │        │      │時，以其財產與│
│  │      │      │      │      │        │        │      │己○○連帶抵償│
│  │      │      │      │      │        │        │      │之 (新臺幣壹仟│
│  │      │      │      │      │        │        │      │元)。         │
├─┼───┼───┼───┼───┼────┼────┼───┼───────┤
│14│96年12│花蓮縣│己○○│同編號│00000000│第二級毒│毒品危│己○○共同販賣│
│  │月間某│花蓮市│丁○○│13    │67      │品安非他│害防制│第二級毒品，累│
│  │日    │國盛六│      │      │        │命1000元│條例第│犯，處有期徒刑│
│  │      │街某號│      │      │        │        │4條第2│肆年。未扣案之│
│  │      │5樓楊 │      │      │        │        │項之販│販賣第二級毒品│
│  │      │承智住│      │      │        │        │賣第二│所得新臺幣臺仟│
│  │      │處    │      │      │        │        │級毒品│元沒收之，如全│
│  │      │      │      │      │        │        │罪。  │部或一部不能沒│
│  │      │      │      │      │        │        │      │收時，以其財產│
│  │      │      │      │      │        │        │      │與丁○○連帶抵│
│  │      │      │      │      │        │        │      │償之 (新臺幣壹│
│  │      │      │      │      │        │        │      │仟元)。       │
│  │      │      │      │      │        │        │      │丁○○共同販賣│
│  │      │      │      │      │        │        │      │第二級毒品，處│
│  │      │      │      │      │        │        │      │有期徒刑參年陸│
│  │      │      │      │      │        │        │      │月。未扣案之販│
│  │      │      │      │      │        │        │      │賣第二級毒品所│
│  │      │      │      │      │        │        │      │得新臺幣臺仟元│
│  │      │      │      │      │        │        │      │沒收之，如全部│
│  │      │      │      │      │        │        │      │或一部不能沒收│
│  │      │      │      │      │        │        │      │時，以其財產與│
│  │      │      │      │      │        │        │      │己○○連帶抵償│
│  │      │      │      │      │        │        │      │之 (新臺幣壹仟│
│  │      │      │      │      │        │        │      │元)。         │
├─┼───┼───┼───┼───┼────┼────┼───┼───────┤
│15│96年12│花蓮縣│己○○│彭清賢│己○○以│第二級毒│毒品危│己○○販賣第二│
│  │月14日│花蓮市│      │      │其使用之│品安非他│害防制│級毒品，累犯，│
│  │8時42 │後火車│      │      │00000000│命3公克 │條例第│處有期徒刑肆年│
│  │分許  │站附近│      │      │94與彭清│10000元 │4條第2│。未扣案之販賣│
│  │      │之「後│      │      │賢連繫  │        │項之販│第二級毒品所得│
│  │      │站超商│      │      │        │        │賣第二│新臺幣臺萬元沒│
│  │      │」    │      │      │        │        │級毒品│收之，如全部或│
│  │      │      │      │      │        │        │罪。  │一部不能沒收時│
│  │      │      │      │      │        │        │      │，以其財產抵償│
│  │      │      │      │      │        │        │      │之。          │
├─┼───┼───┼───┼───┼────┼────┼───┼───────┤
│16│民國96│花蓮縣│己○○│庚○○│己○○以│第二級毒│毒品危│己○○共同販賣│
│  │年12月│花蓮市│甲○○│      │其使用之│品安非他│害防制│第二級毒品，累│
│  │16日19│火車站│      │      │00000000│命1公克 │條例第│犯，處有期徒刑│
│  │時58分│附近之│      │      │94與姜軍│3300元  │4條第2│肆年。未扣案之│
│  │許    │「國民│      │      │山聯繫，│        │項之販│販賣第二級毒品│
│  │      │超商」│      │      │再由何武│        │賣第二│所得新臺幣參仟│
│  │      │      │      │      │義以電話│        │級毒品│參佰元沒收之，│
│  │      │      │      │      │通知姜軍│        │罪。  │如全部或一部不│
│  │      │      │      │      │山交易時│        │      │能沒收時，以其│
│  │      │      │      │      │間、地點│        │      │財產與甲○○連│
│  │      │      │      │      │，最後由│        │      │帶抵償之 (新臺│
│  │      │      │      │      │甲○○交│        │      │幣參仟參佰元) │
│  │      │      │      │      │付安非他│        │      │。            │
│  │      │      │      │      │命給姜軍│        │      │甲○○判決主文│
│  │      │      │      │      │山。    │        │      │部分，詳見主文│
│  │      │      │      │      │        │        │      │欄第3項。     │
└─┴───┴───┴───┴───┴────┴────┴───┴───────┘


司法院資訊處製作；財團法人民間司法改革基金會備份。
